【裁判字號】    99,上訴,598
【裁判日期】    990527
【裁判案由】    傷害致重傷
【裁判全文】
臺灣高等法院高雄分院刑事判決         99年度上訴字第598號
上  訴  人  臺灣高雄地方法院檢察署檢察官
被      告  甲○○
指定辯護人  本院公設辯護人  孫妙岑
上列上訴人因被告傷害案件，不服臺灣高雄地方法院97年度易字
第1353號中華民國98年12月24日第一審判決（聲請簡易判決處刑
案號：台灣高雄地方法院檢察署97年度調偵字第784 號），提起
上訴，本院判決如下：
     主  文
原判決撤銷。
甲○○犯過失致重傷罪，處有期徒刑陸月，如易科罰金，以新台
幣壹仟元折算壹日。緩刑貳年，並應向乙○○支付新台幣拾貳萬
元。
     事  實
一、甲○○係張鳳鳴（另為不起訴處分）之胞弟。張鳳鳴於民國
    97年4 月8 日23時40分許，在高雄縣旗山鎮內湖巷16號前，
    因故與鄰居張明富發生口角，適酒後到場之張明富友人乙○
    ○見狀乃上前作勢欲毆打張鳳鳴，甲○○見狀為免張鳳鳴被
    打，於出手撥開乙○○手臂時，其應注意乙○○酒後行動已
    呈不穩，反撥力道不可過大，而依當時情況，並無不能注意
    情事竟疏未注意，因撥開的力道過猛，致乙○○因重心不穩
    倒地，頭部撞上一旁的桌角，因而受有左前額裂傷、腦震盪
    、左眼眼球破裂、鞏膜裂傷、前房出血、脈絡膜剝離、玻璃
    體出血、視網膜剝離無水晶體、左眼無光感之重傷害。
二、案經乙○○訴由高雄縣政府警察局旗山分局移送台灣高雄地
    方法院檢察署檢察官聲請簡易判決處刑，原審認為不宜，改
    依通常程序審理。
     理  由
甲、程序部分
    本判決以下所引用之傳聞證據，被告及辯護人於本院審理中
    均表示沒有意見，且未於辯論終結前聲明異議，本院審酌上
    開傳聞證據作成時，並無不法之情事，認為適當，依刑事訴
    訟法第159條之5第2項規定，自有證據能力，均得為證據。
乙、實體部分
一、上開事實，業據被告甲○○於原審及本院審理時供承不諱，
    核與證人張明富於原審審理時結證：當時告訴人要打張鳳鳴
    ，被告把他撥開，告訴人倒下去撞到桌子，看到他眼睛流血
    ，被告就開車送他去醫院，被告只撥告訴人一下而已等情相
    符（見原審98年6 月17日審判筆錄）。而告訴人受有事實欄
    所載之重傷害，復有高雄榮民總醫院97年4 月16日、5 月13
    日及8 月19日出具之診斷證明書各1 紙在卷可稽。又告訴人
    因左眼眼球破裂，經手術縫合治療，目前左眼最佳矯正視力
    為無光感，依目前狀況觀之，欲恢復視力之可能微乎其微，
    於97年4 月22日開具病患乙○○之左眼殘廢診斷書申請殘廢
    診斷等情，有高雄榮民總醫院97年9 月15日高總管字第0970
    011715號函附卷可稽，足見告訴人已受有一目視能毀敗之重
    傷害，至為明確。告訴人於警詢時雖指述；被告拿椅子朝我
    臉上毆打，造成我左眼受傷等情。然查本件案發後告訴人經
    送至旗山醫院急診時，告訴人僅受有前額裂傷8 2 公分、
    腦震盪，尚無其他傷勢等情，有該院97年4 月10日出具之診
    斷證明書1 紙在卷可考，並據證人即該院告訴人之診治醫師
    羅維忠於原審審理時結證無訛。衡之常情，苟被告持椅子毆
    打告訴人臉部，告訴人應不致僅受前額一處之傷勢，自以證
    人張明富上開證述較為可採，又本件被告過失行為與告訴人
    所受上開傷害結果有相當因果關係。綜上所述，本件事證明
    確，被告之犯行，堪以認定。
二、查毀敗一目之視能，為重傷，刑法第10條第4 項第1 款定有
    明文。核被告所為，係犯刑法第284 條第1 項後段之過失致
    重傷罪。公訴人認被告所為，係犯刑法第277 條第1 項或第
    2 項後段之罪，起訴法條尚有未恰，惟起訴之基本事實同一
    ，本院自得變更檢察官之起訴法條，予以審判。原審未予詳
    查，遽為被告無罪之諭知，尚有未當，公訴人上訴意旨，執
    此指摘原判決不當，為有理由，自應由本院將原判決撤銷改
    判。審酌被告尚無犯罪前科，茲因一時疏失，致犯刑章，犯
    後坦承犯行，及告訴人所受傷勢非輕等一切情狀，量處有期
    徒刑6 月，並諭知易科罰金之折算標準。被告前未曾因故意
    犯罪受有期徒刑以上刑之宣告，有臺灣高等法院被告前案紀
    錄表在卷可考，茲因一時疏失，觸犯刑章，所犯情節尚輕，
    經此偵審程序及科刑教訓，當知所警惕，應無再犯之虞，因
    認被告所受刑之宣告，以暫不執行為適當，併宣告緩刑2 年
    ，以啟自新。同時諭知被告應向被害人支付新台幣12萬元之
    損害賠償。
據上論斷，應依刑事訴訟法第369 條第1 項前段、第364 條、第
299 條第1 項前段、第300 條、刑法第284 條第1 項後段、第41
條第1 項前段、第74條第1 項第1 款、第2 項第3 款，刑法施行
法第1條之1，判決如主文。
本案經檢察官蔡國禎到庭執行職務。
中    華    民    國    99    年    5     月    27    日
                  刑事第七庭    審判長法  官  莊飛宗
                                      法  官  蔡廣昇
                                      法  官  謝宏宗
以上正本證明與原本無異。
檢察官如不服本判決應於收受本判決後10日內向本院提出上訴書
狀，其未述上訴理由者，並得於提起上訴後10日內向本院補提
理由書狀（均須按他造當事人之人數附繕本) 「切勿逕送上級法
院」。
被告不得上訴。
中    華    民    國    99    年    5     月    28    日
                                      書記官  蘇恒仁
附錄本判決論罪科刑法條：
刑法第284條第1項後段
因過失傷害人者，處 6 月以下有期徒刑、拘役或 5 百元以下罰
金，致重傷者，處 1 年以下有期徒刑、拘役或 5 百元以下罰金
。

司法院資訊處製作；財團法人民間司法改革基金會備份。
